臺灣臺北地方法院刑事判決　　　　　　100年度審易字第428號
公　訴　人　臺灣臺北地方法院檢察署檢察官
被　　　告　林易成
　　　　　　郭佩甄
上列被告等因竊盜案件，經檢察官提起公訴（100 年度偵字第19
503 號），被告於準備程序中就被訴事實為有罪之陳述，經本院
裁定進行簡式審判程序，並判決如下：
    主    文
林易成共同犯刑法第三百二十一條第一項第一、三款之竊盜罪，
累犯，處有期徒刑柒月。又共同犯刑法第三百二十一條第一項第
一款之竊盜罪，累犯，處有期徒刑柒月。應執行有期徒刑壹年。
郭佩甄共同犯刑法第三百二十一條第一項第一、三款之竊盜罪，
處有期徒刑陸月，如易科罰金，以新臺幣壹仟元折算壹日。又共
同犯刑法第三百二十一條第一項第一款之竊盜罪，處有期徒刑陸
月，如易科罰金，以新臺幣壹仟元折算壹日。應執行有期徒刑捌
月，如易科罰金，以新臺幣壹仟元折算壹日。
    事    實
一、林易成前因違反職役職責案件，經國防部北部軍事地方法院
    以99年度訴字第137 號判處有期徒刑6 月，林易成不服提起
    上訴，經國防部高等軍事法院以99年度上訴字第75號判決駁
    回上訴確定，甫於民國100 年5 月7 日縮刑期滿執行完畢（
    構成累犯）。
二、林易成與郭佩甄係夫妻關係，在林易成之提議下，竟共同為
    下列竊盜行為：
（一）林易成、郭佩甄共同基於意圖為自己不法所有之犯意聯絡
      ，於100 年7 月21日23時10分許，由林易成騎乘車號112-
      BJE 號機車搭載郭佩甄，前往新北市○○區○○路63巷8
      弄80號之大樓地下室停車場（侵入住宅部分未據告訴），
      見陳依萍所使用、車號CLR- 911號重型機車停放於該處，
      趁無人之際，由郭佩甄在旁負責把風，林易成持不知情友
      人所有、客觀上對於人之生命、身體、安全足以構成威脅
      、具有危險性之十字起子1 支，拆卸上揭機車之前方面板
      後，再打開該機車之置物箱，竊取陳依萍所有之置物網1
      個、汽車旅館休息券4 張等物，並將該機車之油管拉出，
      將其內汽油抽送至保特瓶內，而竊取陳依萍所有之汽油。
（二）林易成、郭佩甄復於同日23時30分許，另共同基於意圖為
      自己不法所有之犯意聯絡，至新北市○○區○○路63巷8
      弄80號林季宏住處（前揭十字起子1 支則置於所騎乘之機
      車內，並未攜帶），由郭佩甄在屋外負責把風，林易成由
      未鎖之門進入林季宏上揭住處（侵入住宅部分未據告訴）
      ，竊取林季宏所有之手機1 支、鑰匙1 串、現金約新臺幣
      1700元、香菸及檳榔等物。嗣因陳依萍、林季宏發現遭竊
      ，報警處理，經警調閱監視器錄影畫面，並循線在郭佩甄
      位於桃園縣龜山鄉○○路236 巷46號3 樓之9 住處扣得鑰
      匙1 串（已發還林季宏），始悉上情。
二、案經陳依萍、林季宏訴由新北市政府警察局新店分局報請臺
    灣臺北地方法院檢察署檢察官偵查起訴。
    理    由
一、認定犯罪事實所根據的證據及理由：
（一）被告林易成、郭佩甄2 人於本院審理時自白前揭犯行等語
      明確（見本院卷第17頁背面、第20頁）。
（二）證人即告訴人陳依萍、林季宏分別於警詢、偵訊中證述其
      等財產於前揭時、地遭竊等語明確（見偵卷第18至19頁、
      第11至17頁、第58頁）。
（三）復有現場監視錄影翻拍畫面照片6 張、贓物認領保管單1
      紙、扣押物品目錄表1 紙附卷可稽（見偵卷第40至42頁、
      第34頁、第24頁）。
（四）綜上，被告2 人之自白核與事實相符，應堪採信。本案事
      證已臻明確，被告前揭犯行洵堪認定。
二、論罪科刑的理由：
（一）按大樓式或公寓式住宅之地下室，係附屬於該大樓或公寓
      ，為該種住宅居住人生活起居場所之一部分，與住宅之關
      係密不可分，如侵入該種住宅地下室竊盜，自應依刑法第
      321 條第1 項第1 款論罪（最高法院82年度台上字第5704
      號判決意旨參照）。再按刑法第321 條第1 項第3 款所謂
      「兇器」，其種類並無限制，凡客觀上足對人之生命、身
      體、安全構成威脅，具有危險性之兇器均屬之，且祇須行
      竊時攜帶此種具有危險性之兇器為已足，並不以攜帶之初
      有行兇之意圖為必要（最高法院79年台上字第5253號著有
      判例意旨可資參照）。本案被告2 人於事實欄二(一)犯行所
      攜帶之十字起子1 支，為金屬材質，質地堅硬，客觀上顯
      足以對於他人之生命、身體、安全足以構成威脅，而具有
      危險性，屬刑法所謂之兇器甚明。是核被告2 人就犯罪事
      實欄二（一）所為，均係犯刑法第321 條第1 項第1 款、
      第3 款之加重竊盜罪；被告2 人就犯罪事實欄二（二）所
      為，均係犯刑法第321 條第1 項第1 款之加重竊盜罪。被
      告2 人間就上開竊盜犯行，有犯意聯絡及行為分擔，均應
      依共同正犯論處。又被告2 人先後2 次加重竊盜之犯行，
      犯意各別，行為互殊，應予分論併罰。
（二）被告林易成有事實欄一所載前案執行情形，有臺灣高等法
      院被告前案紀錄表在卷可參，其受有期徒刑執行完畢後，
      5 年內故意再犯有期徒刑以上之本罪，為累犯，均應依刑
      法第47條第1 項之規定加重其刑。
（三）量刑理由之說明：
      爰審酌被告等2 人正值青壯，不思以正途賺取財富，竟侵
      入他人住宅竊盜，固應予非難，惟念及被告2 人犯後坦承
      犯行，態度良好，且本案係被告林易成所提議、下手行竊
      ，惡性較重，併參酌其生活狀況、犯罪之動機、目的、手
      段、被害人損失及公訴人之求刑等一切情狀，分別量處如
      主文所示之刑，及分別定其應執行之刑，並就被告郭佩甄
      部分諭知易科罰金之折算標準。
三、適用之法律：刑事訴訟法第273 條之1 第1 項、第299 條第
    1 項前段，刑法第28條、第321 條第1 項第1 款、3 款、第
    47條、第51條第5 款、第41條第1 項前段，刑法施行法第1
    條之1 第1 項、第2 條前段，判決如主文。
本案經檢察官鄭東到庭執行職務。
中    華    民    國   100    年    11    月    24    日
                  刑事第二十庭  法  官  顧正德
上正本證明與原本無異。
如不服本判決應於收受送達後10日內向本院提出上訴書狀，並應
敘述具體理由；其未敘述上訴理由者，應於上訴期間屆滿後20日
內向本院補提理由書（均須按他造當事人之人數附繕本）「切勿
逕送上級法院」。告訴人或被害人如對於本判決不服者，應具備
理由請求檢察官上訴，其上訴期間之計算係以檢察官收受判決正
本之日期為準。
                                書記官  郭錦賢
中    華    民    國   100    年    11    月    24    日
附錄本案所犯法條全文：
中華民國刑法第321條（100年1月26日修正公布施行）：
犯竊盜罪而有下列情形之一者，處6月以上、5年以下有期徒刑，
得併科新臺幣10萬元以下罰金：
一、侵入住宅或有人居住之建築物、船艦或隱匿其內而犯之者。
二、毀越門扇、牆垣或其他安全設備而犯之者。
三、攜帶兇器而犯之者。
四、結夥三人以上而犯之者。
五、乘火災、水災或其他災害之際而犯之者。
六、在車站、埠頭、航空站或其他供水、陸、空公眾運輸之舟、
    車、航空機內而犯之者。
前項之未遂犯罰之。